臺灣高等法院臺中分院刑事判決　　　　　　　　　　九十年度上易字第二五八三號
　　上　訴　人
　　即　被　告　戊○○
右列上訴人因贓物案件，不服台灣台中地方法院中華民國九十年十月三十一日第一審
判決（民國九十年度易字第二九九三號；起訴案號：台灣台中地方法院檢察署九十年
度偵字第一二四○九號），提起上訴，本院判決如左：
    主  文
上訴駁回。
    事實及理由
一、本案經本院審理結果，認第一審判決認事用法及量刑均無不當，應予維持，並引
    用第一審判決書記載之事實、證據及理由（如附件）。
二、上訴人即被告戊○○（以下簡稱被告）於本院辯稱：伊有買該車，但不知道那是
    贓車，當時對方有交買賣契約書、行車執照給伊，因為伊搬家時丟掉了，對方叫
    「阿員」年紀三十幾歲，平時用電話聯絡，他的行動電話是遠傳公司的，號碼是
    0000000000云云，然而經本院向遠傳通訊股份有限公司查詢上述行動
    電話之持有人為乙○○，再由本院經法務部戶役政連結作業系統查詢結果，乙○
    ○係民國七十三年出生之人，有上開查詢資料二件在卷可憑（見本院卷第二十二
    、三十二頁），亦即上開行動電話持有人係年紀未滿二十歲之人，與被告所辯稱
    其交易之對象年約三十餘歲，二者不符合，被告所辯情節非可採信，其上訴為無
    理由，應予駁回。
據上論斷，應依刑事訴訟法第三百六十八條、第三百七十三條，判決如主文。
本案經檢察官丙○○到庭執行職務。
中      華      民      國    九十一    年      三      月     十三     日
                                   臺灣高等法院臺中分院刑事第七庭
                                       　審判長法  官　林  榮　龍
                                               法　官  黃  日  隆
                                             　法　官  江  錫  麟
右正本證明與原本無異。
不得上訴。
                                               書記官  陳  振  海
中      華      民      國　  九十一     年      三       月    十四    日
                                                                        Ｆ
附件：
臺灣臺中地方法院刑事判決                          九十年度易字第二九九三號
    公  訴  人  臺灣台中地方法院檢察署檢察官
    被      告  戊○○  男三十歲（民國○○年○月○○日生）
                        住台中縣豐原市○○里○○路五六三號
                        身分證統一編號：Ｚ000000000號
    選任辯護人  林洸鍇律師
右列被告因贓物案件，經檢察官提起公訴（九十年度偵字第一二四○九號），本院判
決如左：
    主  文
戊○○故買贓物，處有期徒刑拾月。
    事  實
一、戊○○於民國（下同）八十七年十一月間，因竊盜案件，經本院判處有期徒刑四
    月，緩刑二年，於八十八年一月二十三日確定，猶不知悔改，於緩刑期間，明知
    引擎號碼ＶＱ00000000號自小客車（不含原車牌Ｖ五—○二七七號，且
    該車係甲○○所有，已於八十八年十月二十七日十九時許，在桃園縣蘆竹鄉○○
    村○○路○段十一號對面失竊），懸掛偽造車牌號碼Ｍ六—三五三一號車牌（原
    車牌業於八十九年八月八日繳銷）二面，係來源不明之贓車，竟於八十九年七月
    間某日，在台北市○○○○道附近，向姓名不詳之綽號「阿員」男子，以新台幣
    （下同）十二萬元代價，買入上開贓車，據為所用。嗣於九十年七月十一日十七
    時許，在台中縣豐原市○○路五八一號旁，為警當場查獲，並扣得上開車輛一部
    及偽造車牌二面。
二、案經臺中縣警察局移送臺灣臺中地方法院檢察署檢察官偵查起訴。
    理  由
一、訊據被告戊○○對有於八十九年七月間某日，在台北市○○○○道附近，向姓名
    不詳之綽號「阿員」男子，以十二萬元代價，買入引擎號碼ＶＱ0000000
    0號自小客車一輛使用，嗣於九十年七月十一日十七時許，在台中縣豐原市○○
    路五八一號旁，為警當場查獲，並扣得上開車輛一部及懸掛偽造車牌號碼Ｍ六—
    三五三一號車牌二面之事實並不諱言，惟否認有故買贓物之犯行，辯稱：伊不知
    該車係贓車，且該車為流當之車子，當初綽號「阿員」賣伊時，有交行車執照、
    車主身分證影本，但該行車執照已遺失云云。然查，右揭犯罪事實，業據證人丁
    ○○、甲○○於偵查中證述明確，並有照片二幀、贓物認領保管單一紙在卷及上
    開偽造車牌二面扣案可稽。又本件車輛引擎號碼ＶＱ00000000號應配掛
    之車牌為Ｖ五—○二七七號，核與該車輛所懸掛偽造車牌Ｍ六—三五三一號，顯
    然有異，且該偽造之車牌已於八十九年八月八日繳銷一節，此有車輛竊盜、車牌
    失竊資料個別查詢報表查詢車輛認可資料二紙在卷可稽。按我國對動力交通工具
    之稽徵管理，採取登記發照制度，且公開民眾查詢每部車輛之使用現況，故每部
    動力交通工具，經監理機關檢驗合格，發給行車執照，有如國民身分證一般，此
    為眾所周知之事實，然被告既購入該車，卻提不出該車行車執照及原始證明文件
    ，縱為流當車輛，亦理應有當鋪質押證明文件，而被告始終付之闕如，另參以被
    告又從事車輛維修、拆卸等職業，對合法取得車輛之程序，應有相當程度之熟稔
    ，且本件交易場所又係在台北市○○○○道附近，交易對向又係姓名不詳之人，
    此均有違常情，故被告前揭所辯，顯係卸罪之詞，不足採信，其犯行應堪以認定
    。
二、核被告戊○○所為，係犯刑法第三百四十九條第二項之故買贓物罪。被告收受贓
    物為故買贓物之階段性行為，無庸另論同法條第一項收受贓物罪。被告於八十七
    年十一月間，因竊盜案件，經本院判處有期徒刑四月，緩刑二年，於八十八年一
    月二十三日確定，此有台灣台中地方法院檢察署刑案資料查註紀錄一紙在卷可資
    足憑，仍不知痛改前非，遷善思過，更於緩刑期間，再犯本件贓物罪，雖不構成
    累犯，惟事實上足認上開緩刑宣告，已不達懲戒啟新之效，爰審酌上情及其犯罪
    之動機、目的、手段，犯罪所生之危害、犯罪後之態度等一切情狀，量處如主文
    所示之刑。
據上論斷，應依刑事訴訟法第二百九十九條第一項前段，刑法第三百四十九條第二項
，罰金罰鍰提高標準條例第一條前段，判決如主文。
中      華      民      國      九十      年      十    月    三十一    日
                                          法  官   柯  崑  輝
右正本證明與原本無異。
如不服本判決，應於判決送達後十日內向本院提出上訴狀，上訴於臺灣高等法院臺中
分院( 須附繕本 )。
附錄論罪科刑法條
刑法第三百四十九條
收受贓物者，處三年以下有期徒刑、拘役或五百元以下罰金。
搬運、寄藏、故買贓物或為擔保者，處五年以下有期徒刑、拘役或科或併科一千元以
下罰金。
因贓物變得之財物，以贓物論。
